臺灣高雄地方法院刑事判決
110年度簡上字第332號
上  訴  人  
即  被  告  洪閔偉


上列上訴人即被告因詐欺案件，不服本院高雄簡易庭民國110年9
月6日110年度簡字第1634號第一審刑事簡易判決（聲請簡易判決
處刑案號：109年度偵字第6356號），提起上訴，本院管轄之第
二審合議庭判決如下：
    主  文
上訴駁回。
    事實及理由
一、本案經本院審理結果，認第一審刑事簡易判決認事用法及量
    刑均無不當，應予維持，引用附件所示第一審刑事簡易判決
    書記載外，另補充如下：
㈠、本判決所引用上訴人即被告乙○○（下稱被告）以外之人於審
    判外之陳述，檢察官及被告於本院審理時均表示同意作為證
    據（本審院卷第58頁），本院審酌上開陳述作成時之情況，
    尚無違法不當及證明力明顯過低之瑕疵，認以之作為證據應
    屬適當，依刑事訴訟法第159條之5第1項規定，均有證據能
    力。
㈡、證據部分：被告於本院審理中之自白（本審院卷第56頁）。
二、被告上訴意旨略以：我已經和告訴人丙○○在警察局和解，支
    票2張也都歸還告訴人，原審量刑過重，希望從輕量刑等語
    。經查：
㈠、原審審理結果，認被告犯行事證明確，因而適用刑法第339條
    第1項、第41條第1項前段規定，並審酌被告正值青壯年，不
    思以正當途徑獲取金錢，竟以投資為由訛詐告訴人，所為實
    不可取；惟念其犯後坦承犯行之態度，及犯罪之手段、動機
    、目的，復衡酌被告於本院審理中自陳大學畢業之教育程度
    、目前在○○所擔任業務，月收入新臺幣（下同）2萬多元，
    離婚，尚須扶養2個未成年子女之生活經濟狀況（見原審院
    卷第43頁）等一切情狀，量處有期徒刑2月，並諭知以1,000
    元折算1日之易科罰金折算標準。
㈡、被告雖以前詞提起上訴，惟原審就量刑部分已審酌被告犯罪
    動機、手段與所生損害、犯罪後之態度，及教育程度、經濟
    狀況、前科素行等刑法第57條量刑因子事項，尚無遺漏或不
    當之處；且以被告所犯詐欺取財罪，法定刑為5年以下有期
    徒刑、拘役或50萬元以下罰金，原審選擇量處有期徒刑2月
    ，屬低度之刑，應已充分考量上情，並無上訴意旨所指量刑
    過重之情事。況告訴人於被告歸還支票2張後，即於警詢中
    表示欲撤回告訴等語（偵卷第26頁），並有民眾請求警察機
    關撤回告訴案件申請書1份在卷可佐（偵卷第35頁），而被
    告亦始終未能提出和解書面，足認本案並無被告於上訴後另
    外向告訴人致歉或賠償告訴人等可能足致原審量刑基礎變動
    之事實，故被告之上訴無理由，應予駁回。又被告業因偽造
    有價證券等案件，經本院以109年度訴字第583號判決判處有
    期徒刑7月至3年6月不等，應執行有期徒刑4年6月，經上訴
    後，臺灣高等法院高雄分院以110年度上訴字第903號判決撤
    銷改判有期徒刑6月至3年5月不等，應執行有期徒刑3年10月
    ，復經上訴後，最高法院以111年台上字第2016號駁回上訴
    而確定，目前尚未執行，有臺灣高等法院被告前案紀錄表在
    卷可佐，是被告之前科紀錄不符合刑法第74條第1項第1款「
    未曾因故意犯罪受有期徒刑以上刑之宣告」或同條項第2款
    「前因故意犯罪受有期徒刑以上刑之宣告，執行完畢後，五
    年以內未曾因故意犯罪受有期徒刑以上刑之宣告」之規定，
    自不得宣告緩刑，併予敘明。
據上論斷，應依刑事訴訟法第455條之1第1項、第3項、第368條
、第373條，判決如主文。
本案經檢察官高志程聲請簡易判決處刑，檢察官甲○到庭執行職
務。
中　　華　　民　　國　　111 　年　　4 　　月　　27　　日
                  刑事第三庭  審判長  法  官  林青怡
                                      法  官  洪韻婷
                                      法  官  胡家瑋
以上正本證明與原本無異。
不得上訴。
中　　華　　民　　國　　111 　年　　4 　　月　　27　　日
　　　　　　　　　　　　　　　　　　　書記官　簡雅文
附錄本案論罪科刑法條：
刑法第339條
意圖為自己或第三人不法之所有，以詐術使人將本人或第三人之
物交付者，處五年以下有期徒刑、拘役或科或併科五十萬元以下
罰金。
以前項方法得財產上不法之利益或使第三人得之者，亦同。
前二項之未遂犯罰之。

【附件】本院簡易庭110年度簡字第1634號簡易判決乙份